【裁判字號】    98,交聲,1311
【裁判日期】    981030
【裁判案由】    聲明異議
【裁判全文】
臺灣臺南地方法院交通事件裁定        98年度交聲字第1311號
移送機關    交通部公路總局嘉義區監理所新營監理站
異議人即
受處分人    甲○○
                    7
上列異議人即受處分人因違反道路交通管理處罰條例案件，對於
交通部公路總局嘉義區監理所新營監理站民國98年10月14日所為
之裁決處分（處分案號：新監裁違字第裁73-AM0000000號）聲明
異議，本院裁定如下：
    主  文
原處分撤銷。
甲○○機器腳踏車駕駛人，爭道行駛，不在規定車道行駛，處罰
鍰新臺幣陸佰元，並記違規點數壹點。
    理  由
一、原處分意旨略以：異議人即受處分人甲○○（下稱異議人）
    於民國98年8 月26日8 時54分許，騎乘其所有車牌號碼OSJ-
    232 號重型機車，行經臺北市○○○路○ 段時，因有機車不
    在規定車道行駛之違規行為，遭臺北市政府警察局交通警察
    大隊員警拍照採證予以逕行舉發，嗣經移送機關即交通部公
    路總局嘉義區監理所新營監理站以其違規事證明確，依道路
    交通管理處罰條例第45條第13款之規定，裁處罰鍰新臺幣（
    下同）600 元等語。
二、本件聲明異議意旨略以：違規當時公車佔用機車道行駛且行
    駛速度極慢，迫使機車騎士為使道路行車順暢，不得不暫時
    跨越左側車道行駛，俟超越公車後再回歸行駛機車道，因而
    為此聲明異議等語。
三、按汽車駕駛人，爭道行駛有機器腳踏車，不在規定車道行駛
    者，處600元以上1,800元以下罰鍰，道路交通管理條例第45
    條第13款定有明文。
四、經查：
(一)異議人於98年8 月26日8 時54分許，騎乘其所有車牌號碼OS
    J-232 號重型機車，行經臺北市○○○路○ 段時，經警認其
    有機車行駛禁行機車道上之違規行為，遭臺北市政府警察局
    交通警察大隊員警拍照採證予以逕行舉發等情，有臺北市政
    府警察局98年9 月2 日北市警交大字第AM0000000 號舉發違
    反道路交通管理事件通知單及違規採證照片2 幀在卷可稽，
    且異議人對上開違規之事實並不爭執，是異議人上開違規行
    為，應足認定。
(二)異議人雖以前詞置辯，然觀諸上開採證照片顯示，上開路段
    之內側二車道劃設有「禁行機車」標線，異議人騎乘機車行
    駛至劃有「禁行機車」標線之內側第二車道，自已違反交通
    標線之規定，而屬與其他車輛爭道行駛之違規行為至明。況
    且，本件違規當時最外側車道車流正常，車輛均為繼續行駛
    狀態，且各車間之間隙寬鬆，異議人車輛前後並無其他重車
    或大型車輛逼近行駛，該路段道路亦無其他危險或障礙，縱
    異議人於外側車道前方遇有公車行駛時，亦應調整其行車速
    度，跟隨車流循序前行，共同使用該外側車道，方屬安全無
    虞，異議人既考領有合格駕駛執照，對各項交通規則及交通
    標線所示意義即應熟知並確實遵守，尚不得自行主觀認定其
    違規行為是否影響交通秩序及用路人安全，而任意不加遵守
    ，否則道路交通秩序將無以維繫。是受處分人前揭所辯，顯
    不足採。
五、綜上所述，異議人於上揭時、地，騎乘車牌號碼OSJ-232 號
    重型機車，不在規定車道行駛（行駛快車道）之違規行為，
    足堪認定。則移送機關依道路交通管理處罰條例第45條第13
    款及違反道路交通管理事件統一裁罰基準表之相關內容，裁
    處異議人罰鍰600 元，係屬有據。惟移送機關漏未依道路交
    通管理處罰條例第63條第1 項第1 款規定記違規點數1 點，
    容有未洽。故而，異議人執詞提出異議，雖無理由，惟原處
    分既有上開可議之處，自應由本院撤銷原處分，並依道路交
    通管理處罰條例第45條第13款、第63條第1 項第1 款及違反
    道路交通管理事件統一裁罰基準表之規定，自為裁定如主文
    第2 項所示之處分，以資適法。
六、據上論斷，應依道路交通管理處罰條例第87條第2 項，道路
    交通案件處理辦法第20條前段，裁定如主文。
中    華    民    國    98    年    10    月    30    日
                        交通法庭  法  官  鄭燕璘
以上正本證明與原本無異。
如不服本裁定應於送達後5日內向本院提出抗告狀（應附繕本）
。
                                  書記官  蔡明峰
中    華    民    國    98    年    10    月    30    日


司法院資訊處製作；財團法人民間司法改革基金會備份。
